臺灣高雄地方法院刑事判決　　　　　　　95年度訴字第3965號
公　訴　人　臺灣高雄地方法院檢察署檢察官
被　　　告　己○○
　　　　　　　　　　（
指定辯護人　本院公設辯護人戊○○
上列被告因毒品危害防制條例案件，經檢察官提起公訴（95年度
偵字第741號），本院判決如下：
    主  文
己○○連續轉讓第二級毒品，累犯，處有期徒刑壹年貳月；又連
續販賣第二級毒品，累犯，處有期徒刑玖年，扣案之門號000
0000000號之行動電話壹具（含SIM 卡壹枚）沒收；販賣
第二級毒品所得新臺幣壹萬捌仟元沒收之，如全部或一部不能沒
收時，以其財產抵償之；應執行有期徒刑拾年，扣案之門號00
00000000號之行動電話壹具（含SIM 卡壹枚）沒收；販
賣第二級毒品所得新臺幣壹萬捌仟元沒收之，如全部或一部不能
沒收時，以其財產抵償之。
    事  實
一、己○○曾因竊盜案件，經臺灣高等法院臺南分院以90年度上
    易字第1570號判決判處有期徒刑8 月確定，於民國（下同）
    91年10月10日執行完畢。仍不知悔改，(一)基於轉讓甲基安非
    他命之概括犯意，自94年10月間某日起至同年12月14日止，
    在高雄市前鎮區○○○路59號5 樓之18租屋處，無償轉讓甲
    基安非他命予女友李珧施用，前後共許6 次，每次0.2 公克
    ，合計1.2 公克；(二)又意圖營利，基於販賣第二級毒品甲基
    安非他命之概括犯意，自94年10月中旬某日起至94年11月22
    日止，因丁○○及甲○○、庚○○夫婦（下稱甲○○夫婦）
    欲購買甲基安非他命施用，即由丁○○以所有之門號000000
    0000號、甲○○以所有之門號0000000000號行動電話，撥打
    己○○所有之0000000000號門號洽購甲基安非他命，己○○
    即自丙○○處購入甲基安非他命後（丙○○販賣第二級毒品
    犯行，業經本院以95年度訴字第1284號判決判處有期徒刑8
    年確定），再轉售予丁○○及甲○○夫婦；其中己○○自94
    年10月中旬某日起至同年11月間某日止，每次均販賣價值新
    臺幣（下同）3,000 元之甲基安非他命予丁○○，且將甲基
    安非他命攜至高雄市○○區○○路某國中旁之超商販賣交付
    予丁○○，前後共4 次，合計販賣12,000元；另在94年11月
    14日、同年月22日分別販賣價值15,00 元、4,500 元之甲基
    安非他命予甲○○夫婦，且將甲基安非他命攜至甲○○夫婦
    高雄市○鎮區○○街137 號4 樓住處販賣交付予甲○○夫婦
    ，合計販賣6, 000元，每次販賣予丁○○及甲○○夫婦均牟
    分得重量不等之少許甲基安非他命供己施用並作為其販賣轉
    售之利益。其間因臺灣高雄地方法院檢察署檢察官於94年11
    月9 日對己○○、丙○○持用之上開電話號碼核發通訊監聽
    書執行通訊監察，而疑有販賣毒品行為，嗣於94年12月21日
    下午3 時30分許，經警持本院核發之94年度聲搜字第3504號
    搜索票執行搜索，在己○○上址租屋處查獲，並扣得殘有甲
    基安非他命之殘渣袋2 個、吸食器3 組、空夾鏈袋1 包（共
    計23個）。
二、案經高雄市政府警察局刑警大隊報請臺灣高雄地方法院檢察
    署檢察官偵查起訴。
    理  由
一、轉讓第二級毒品犯行部分：
    上開犯罪事實，業據被告己○○於審理時坦承不諱（見本院
    卷第121 、190 頁），核與證人李珧偵查中之證述互核相符
    （見偵卷第38至39、82頁）；且證人李珧於94年12月21日為
    警查獲當日經採尿送驗，結果呈現施用甲基安非他命之陽性
    反應，經本院於95年1 月2 日以95年度聲觀字第24號裁定送
    觀察勒戒，因無繼續施用毒品傾向，於95年1 月24日釋放執
    行完畢之事實，亦有臺灣高等法院被告前案紀錄表可稽（見
    本院卷第81頁），足認被告之自白與事實相符，堪信為真實
    ，本件事證明確，被告無償轉讓第二級毒品予李珧犯行，堪
    予認定。
二、販賣第二級毒品犯行部分
  (一)訊據被告固坦承於上開時、地，先後6 次收受丁○○及甲○○夫婦交付購買甲基安非他命之價金，而由伊聯絡並出面向
    丙○○以3,000 至8,000 元不等之價錢購買重量不等第二級
    毒品甲基安非他命，由丙○○自丁○○、甲○○夫婦所購之
    甲基安非他命中摳出部分另以夾鏈袋包裝供伊施用，其餘之
    甲基安非他命則在高雄市○○區○○路某國中旁之超商、高
    雄市○鎮區○○街137 號4 樓，分別交付丁○○或甲○○，
    惟矢口否認涉有販賣第二級毒品甲基安非他命之犯行，辯稱
    ：因丁○○及甲○○夫婦知道伊可購得毒品，故丁○○、甲○○夫婦等人乃委託伊代為購買毒品，伊僅係單純代為購買
    毒品，並無販毒之行為云云。惟查：
  1.被告確曾向丙○○購買8,000 元約1 錢重之甲基安非他命3
    次，購買3,000 元約半錢重之甲基安非他命4 次乙節，業據
    被告供承在卷（見本院卷第127 頁），核與證人丙○○所證
    ：被告是持用0000000000號行動電話撥打其所使用之000000
    0000號行動電話聯絡購買甲基安非他命，被告自94年9 月起
    向伊購買8,000 元之甲基安非他命3 次，3,000 元之甲基安
    非他命4 次，8,000 元大約是1 錢之份量，3,000 元大約是
    半錢之份量，因為1 錢是裝在1 個袋子，份量較足，所以價
    錢較高，如以半錢、半錢裝，會多1 個袋子之重量，份量稍
    少，所以價錢較低，被告向伊購買甲基安非他命之地點大部
    分在伊高雄市○○區○○街112 之7 號5 樓住處等語（見本
    院卷第124 至126 頁）相符；又證人丙○○另證稱：警卷第
    35頁中所載0000000000號與0000000000號行動電話之監聽譯
    文為伊與被告之對話，對話內容係被告要向伊購買甲基安非
    他命，伊告訴被告手頭上尚無甲基安非他命，要被告晚一點
    再打電話過來等語（見本院卷第127 頁），經核與上開譯文
    之內容大致相符（見警卷第35頁），且為被告所是認（見本
    院卷第127 頁），足見被告確曾向丙○○以8,000 元購買1
    錢之甲基安非他命3 次，以3,000 元購買半錢甲基安非他命
    4 次無訛。
  2.又被告供稱：伊確定自94年10月中旬起至94年11月14日止，
    交付丁○○甲基安非他命共4 次，丁○○每次均支付3,000
    元，總金額為12,000元，每次都在高雄市○○區○○路某國
    中旁之超商交付甲基安非他命予丁○○，伊每次均會摳出一
    些甲基安非他命供自己施用；伊另於94年11月14日交付1,50
    0 元份量之甲基安非他命予甲○○，94年11月22日再交付4,
    500 元份量之甲基安非他命與甲○○，每次都將甲基安非他
    命攜至甲○○高雄市○鎮區○○街137 號4 樓住處交付甲○○，伊每次亦會摳出一些甲基安非他命供自己施用等語（見
    本院卷第189 、193 頁），核與證人丁○○、甲○○於偵查
    中證述向被告購買甲基安非他命之情節相符（見偵卷第第84
    至85、111 至112 頁，按被告以外之人於偵查中向檢察官所
    為陳述，除顯有不可信之情況者外，得為證據，刑事訴訟法
    第159 條之1 第2 項定有明文。本件證人丁○○、甲○○於
    檢察官偵查中所為之陳述，並無何顯不可信之情況，依上說
    明，其2 人於偵查中之證言自均具有證據能力），丁○○並
    證稱：伊自94年10月起向被告購買甲基安非他命，前後向被
    告購買甲基安非他命4 、5 次，期間大約2 個月，94年11月
    14日下午3 時許伊有以0000000000號行動電話與「阿賢」（
    即被告己○○）聯絡購買甲基安非他命半錢之事，被告每次
    都開車到高雄市○○區○○路某國中旁之超商交付甲基安非
    他命（見偵卷第111 至112 頁）；證人甲○○並證稱：伊於
    94年11月14日及同年月22日有以0000000000號撥打被告之00
    00000000號行動電話，向被告購買甲基安非他命各1 次，94
    年11月14日是以1,500 元左右購買，每次都是被告前來伊高
    雄市○鎮區○○街137 號4 樓住處交付甲基安非他命等（見
    偵卷第84至85、111 至112 頁），且與被告坦認：門號0000
    000000號為伊以周玉花名義所申請使用之行動電話號碼，00
    00000000、0000000000、0000000000號則分別為丙○○、丁○○、甲○○夫婦用以與伊聯絡交付毒品之行動電話號碼等
    語相符（參本院卷第16、188 頁）；復觀諸卷附上開門號之
    通話監聽紀錄所示：
    (1)被告之0000000000與證人丁○○之0000000000門號自94年
      11月14日下午3時33分52秒起有以下之通話內容：「
      嘉賢（即被告）：我們這裡有比較便宜了。
      B（即丁○○）：多少？
      嘉賢：半差不多7張（意指半錢甲基安非他命7,000元）。
      B ：那也不便宜。
      嘉賢：現在市面上拿得到的是7 、8 、9 張，7 張是最便
      宜了，看你要不要（意指半錢甲基安非他命之市價自7,00
      0 元至9,000 元不等，半錢甲基安非他命7,000 元最便宜
      了）？
      B ：那就留半個下來（意指請被告先留半錢甲基安非他命
      下來）。」（見警卷第25至26頁）。
    (2)被告之0000000000與證人甲○○之0000000000門號：
      自94年11月14日晚間11時9 分33秒起，有以下之通話內
        容：「
      B （即甲○○）：拿1 千，啊，好啦，1 千5 全部拿（意
      指向被告購買甲基安非他命1,500 元）。
      嘉賢（即被告）：你不會1 次拿？
      B ：不夠錢，怎麼1 次拿？拿1 千5 （意指甲○○有1,50
      0 元可購買甲基安非他命）？
      嘉賢：好啦，等一下就過去（意指被告隨後會交付1,500
      元之甲基安非他命予甲○○）。」（見警卷第27頁）
      自94年11月22日下午4 時22分6 秒起，有以下之通話內
        容：
        B （即甲○○）：半半多少（意指4 分之1 錢之甲基安
        非他命多少錢）？
        嘉賢（即被告）：5 千（意指4 分之1 錢之甲基安非他
        命5,000 元）。
        B ：半錢1 萬，半半算4 千5 就好（意指半錢甲基安非
        他命賣10,000元，4 分之1 錢可否賣4,500 元）？
        嘉賢：好啦，錢先拿來（意指被告同意4 分之1 錢甲基
        安非他命以4,500 元售予甲○○）。
        B ：一手交錢，一手交貨。」（見警卷第30頁）
    業據被告供承上述其與丁○○、甲○○之通話內容真意如上
    述各該編號括號內所示，且坦認：94年11月14日監聽譯文中
    所載伊之0000000000號與丁○○之000000000 號行動電話通
    話中所提「半差不多7 張」，係指半錢之甲基安非他命價格
    為7,000 元，這是伊與丁○○談論價格問題，但丁○○每次
    都是拿3,000 元之甲基安非他命，伊告訴丁○○半錢甲基安
    非他命之價格為7,000 元，並非2,000 元或3,000 元；另94
    年11月14日伊上開門號與甲○○之0000000000號行動電話監
    聽譯文所載「拿1 千5 」，係指甲○○向伊拿1,500 元份量
    之甲基安非他命，94年11月22日之通聯紀錄所載「半半算4,
    500 就好」，係指甲○○當次要向伊拿半錢再一半之甲基安
    非他命，價格為4,500 元，伊該次係交付4,500 元份量之甲
    基安非他命予甲○○等語（見本院卷第192 、193 頁）；是
    就上開通話內容可知被告與丁○○、甲○○之通話內容，數
    度明確提及丁○○、甲○○向被告購買甲基安非他命之價金
    ，益徵被告確有將所販入之甲基安非他命販賣出售予丁○○
    及甲○○以營利之意圖。且觀諸該監聽記錄，可知證人丁○○曾向被告洽詢半錢甲基安非他命之價格，及被告與證人甲○○2 次之通話內容，被告亦有應允交付甲○○價格1,500
    元、4,500 元不等之甲基安非他命，核與被告於審理中供稱
    其自94年10月中旬起至94年11月間某日止，共交付證人丁○○甲基安非他命4 次，每次3,000 元，及證人甲○○於94年
    11月14日及同年月22日分別向其拿取1,500 元、4,500 元之
    甲基安非他命共2 次等情節（見本院卷第189 、193 頁），
    均相符合，是被告確有6 次販售甲基安非他命與丁○○及甲○○夫婦之事實已甚顯明。
  3.而被告更於審理時供承：其向丙○○買入甲基安非他命，有
    時是幫丁○○、甲○○夫婦等人購買，其會從買入之甲基安
    非他命中摳出一些供自己施用，這是丙○○、丁○○及甲○○夫婦都知道之事等語（見本院卷第127 頁），核與證人丙○○於審理時所證被告向其購買毒品之過程為：被告係至伊
    高雄市○○區○○街112 之7 號5 樓住處購買毒品，如果是
    被告自己要施用，伊會算便宜一點，若是被告朋友要施用，
    ，伊會摳出部分之甲基安非他命另外包裝，交給被告施用，
    ，被告可以分得一些甲基安非他命施用，是買賣雙方都知道
    之事等語相符（見本院卷第124 至125 頁），足見被告每次
    為第三人向證人丙○○購買甲基安非他命時，該第三人均同
    意被告可從中獲取部分甲基安非他命供己施用，復以甲基安
    非他命係依法禁絕查緝之毒品，物稀而價昂，被告轉售甲基
    非他命予丁○○、甲○○夫婦等人，縱未取得金錢上之利益
    ，然自丁○○、甲○○夫婦等人處無償獲取甲基安非命供己
    施用，該等甲基安非他命自係其轉售甲基安非他命所獲得之
    利益。且被告為警查獲當日經採尿送驗，結果呈現施用甲基
    安非他命之陽性反應，經本院以95年度簡字第2045號判決判
    處有期徒刑5 月確定之事實，有上開判決書（見偵卷第118
    頁）及臺灣高等法院被告前案紀錄表附卷可參，且在被告上
    址租屋處扣得如事實欄所載物品中之殘渣袋2 個、吸食器2
    組，經送驗後確呈第二級毒品甲基安非他命陽性反應，有高
    雄市立凱旋醫院濫用藥物成品檢驗鑑定書1 紙可參（見本院
    卷第55頁），足認被告確有施用甲基安非他命，而得佐證其
    轉售販賣甲基安非他命，係圖得無償獲取甲基安非他命之利
    益，以供己施用。
  4.綜上所述，被告確有出面販入甲基安非他命，再轉售販賣予
    丁○○及甲○○夫婦，並無償取得部分甲基安非他命供己施
    用，作為其販賣之利益，其所辯係代丁○○、甲○○夫婦等
    人向丙○○購買云云，顯係推諉飾卸之詞，委無可取；另指
    定辯護人辯護稱被告僅成立幫助施用甲基安非他命之犯行，
    亦無足採。是被告前述自94年10月中旬某日起至94年11月22
    日止，所為6 次販賣甲基安非他命予丁○○及甲○○夫婦之
    犯行，被告均有從中營取向丁○○及甲○○夫婦抽取部分甲
    基安非他命供己施用之利益無疑，本件事證明確，被告販賣
    第二級毒品甲基安非他命予丁○○、甲○○夫婦之犯行，堪
    以認定。另證人丁○○、甲○○及庚○○經本院傳拘未到，
    然本案事證已臻明確，是檢察官聲請再為傳拘，被告主張詰
    問上開證人，已無必要，附此敘明。
  (二)指定辯護人另主張：被告已供述其毒品來源，並經警循線破
    獲，應依毒品危害防制條例第17條規定減輕其刑云云。惟查
    ：臺灣高雄地方法院檢察署檢察官係於94年11月9 日核發通
    訊監察書監聽被告使用之0000000000號及證人丙○○使用之
    0000000000號行動電話，而於94年11月15日及94年11月21日
    起至同年月24日止之監聽過程中，已獲知被告之毒品來源係
    向丙○○購買等情，此觀通訊監察書、通聯紀錄譯文即明（
    見警卷第29、31、35、36至37頁、偵卷第68、76至77頁），
    乃於94年12月20日晚間9 時45分許持本院核發之搜索票，在
    丙○○高雄市○○區○○街112 之7 號5 樓住處當場查扣甲
    基安非他命5 包、甲基安非他命殘渣袋20餘個及吸食工具等
    物，亦經本院調取95年度訴字第1284號刑事卷宗查明屬實，
    足見警方於94年12月20日及21日分別前往丙○○及被告上址
    住處搜索前，已掌握被告之毒品來源確係丙○○，而見時機
    成熟即前往搜索查獲，是被告於94年12月21日下午5 、6 時
    許接受警詢時，供出其毒品係向丙○○購買（見警卷第3 頁
    ），尚難認已符合毒品危害防制條例第17條規定，自不得據
    此規定，減輕其刑，指定辯護人上開主張，亦無足採。
三、新舊法比較適用
    按被告行為後，刑法於94年2 月2 日經總統令修正公布，於
    95年7 月1 日施行，而比較新舊法時應就罪刑有關之共犯、
    未遂犯、想像競合犯、牽連犯、連續犯、結合犯，以及累犯
    加重、自首減輕暨其他法定加減原因（如身分加減）與加減
    例等一切情形，綜其全部罪刑之結果而為比較（最高法院95
    年5 月23日刑事庭第8 次會議決議參照）。經查：
  (一)就被告所犯罪名罰金刑最低度刑之變更：
    被告行為時毒品危害防制條例第4 條第2 項、第8 條第2 項
    雖均未修正，惟得併科罰金部分，依修正前刑法第33條第5
    款規定，罰金為銀元1 元以上，是上開罪名之罰金刑為最低
    刑度得科新台幣3 元。惟依修正後刑法第33條第5 款規定，
    罰金為新台幣1,000 元以上，以百元計算之，則前開2 罪之
    罰金刑，得併科罰金之最低度刑，均已提高為新台幣1,000
    元以上，經比較新舊法，應以被告行為時之刑法第33條之規
    定，計算得併科罰金之最低度刑較有利於被告。
  (二)就連續犯條文之刪除：
    被告先後多次販賣第二級毒品及多次轉讓第二級毒品之犯行
    ，均時間緊接、方法相同，所犯均係構成要件相同之罪名，
    均應依連續犯之規定論以一罪，惟被告行為後，刑法第56條
    連續犯之規定，業於94年1 月7 日修正公布刪除，並於95年
    7 月1 日施行，則被告之犯行，因行為後新法業已刪除連續
    犯之規定，此刪除雖非犯罪構成要件之變更，但顯已影響行
    為人刑罰之法律效果，自屬法律有變更，依新法第2 條第1
    項規定，比較新、舊法結果，仍應適用較有利於被告之行為
    時法律即舊法論以連續犯（最高法院95年第8 次刑事庭會議
    決議參照）。查被告95年6 月30日以前販賣第二級毒品行為
    ，若依行為時法，係以連續犯一罪論，而依裁判時法，則應
    數罪併罰，綜此比較結果，仍以行為時法論以連續犯一罪較
    有利於被告。
  (三)就定執行刑刑度上限之變更：
    又被告行為後，刑法第51條業經修正，修正前刑法第51條第
    5 款規定：「宣告多數有期徒刑者，於各刑中之最長期以上
    ，各刑合併之刑期以下，定其刑期。但不得逾20年。」修正
    後刑法第51條第5 款則規定：「宣告多數有期徒刑者，於各
    刑中之最長期以上，各刑合併之刑期以下，定其刑期。但不
    得逾30年。」經比較新、舊法之結果，修正後刑法並非較有
    利於被告，依刑法第2 條第1 項前段之規定，仍應依修正前
    刑法，定其應執行之刑。
  (四)綜合全部罪刑比較之結果，依刑法第2 條第1 項從舊從輕原
    則之規定，以舊法之規定有利於被告，自應適用修正前之刑
    法處斷。
  (五)又不論依修正前之刑法第47條，或修正後之刑法第47條第1
    項之規定，被告均構成累犯，對其而言，並無有利或不利之
    情形，應逕依裁判時之刑法第47條第1 項，論以累犯，並加
    重其刑。
四、按甲基安非他命係毒品危害防制條例第2 條第2 項所管制之
    第二級毒品，不得轉讓及販賣。是核被告所為，係犯毒品危
    害防制條例第8 條第2 項之轉讓第二級毒品及同條例第4 條
    第2 項之販賣第二級毒品罪。被告因轉讓、販賣甲基安非他
    命而持有甲基安非他命之低度行為，應分別為轉讓、販賣之
    高度行為所吸收，均不另論罪。被告多次轉讓及販賣甲基安
    非他命之犯行，均係時間緊接，方法相同，觸犯構成要件相
    同之罪名，顯均係基於概括之犯意反覆為之，均應依連續犯
    之規定各論以一罪，並均加重其刑（惟販賣第二級毒品其法
    定刑為無期徒刑部分，依刑法第65條第1 項規定，不得加重
    ，依法僅就有期徒刑及罰金刑部分加重其刑）。又被告係向
    證人丙○○購買甲基安非他命後，再交付丁○○、甲○○夫
    婦等人，並非與證人丙○○共同販賣予丁○○、甲○○夫婦
    ，迭經被告供承在卷，經核與證人丙○○所證：被告係向伊
    購買毒品，伊不認識被告購買毒品之朋友，亦未曾委託被告
    代為交付毒品予向伊購買毒品之人等語相符（見本院卷第
    123 至126 頁），足見被告係向丙○○購買毒品後，再轉售
    予丁○○、甲○○夫婦等人，而與證人丙○○並無販賣甲基
    安非他命之犯意聯絡或行為分擔，其2 人自非共同正犯，堪
    予認定，檢察官起訴認其2 人為共同正犯，尚有誤會。又被
    告曾因竊盜案件，經臺灣高等法院臺南分院以90年度上易字
    第1570號判決判處有期徒刑8 月確定，於91年10月10日執行
    完畢之事實，此有臺灣高等法院被告前案紀錄表可按，其5
    年以內故意再犯本件有期徒刑以上之罪，為累犯，依刑法第
    47條第1 項規定加重其刑，並遞加重之（然就被告所為販賣
    第二級毒品罪法定刑為無期徒刑部分，依上開規定，不得加
    重，僅就有期徒刑及罰金刑部分遞加重其刑）。爰審酌被告
    前曾因竊盜犯行，經法院判處罪刑確定，此有上開紀錄表可
    參，竟又為本件犯行，顯見素行非佳，為獲取甲基安非他命
    供己施用，竟無視於政府管制毒品之禁令，而販賣甲基安非
    他命，又轉讓予他人使用，戕害國民身心健康，嚴重破壞社
    會治安，而本件轉讓及販賣第二級毒品甲基安非他命，經查
    獲之次數均多達6 次，販賣對象3 人、轉讓對象1 人，歷時
    均約2 月，累積向丁○○、甲○○夫婦收取其等購買甲基安
    非他命共18,000元，犯罪情節非輕，並有衍生吸毒者為獲取
    購毒資金而犯罪之虞，犯後固坦承轉讓甲基安非他命之犯行
    ，然矢口否認販賣甲基安非他命犯行，態度欠佳等一切情狀
    ，分別量處如主文所示之刑，並定其應執行之刑。又被告用
    以聯絡販賣甲基安非他命予丁○○、甲○○夫婦之門號0000
    000000號之行動電話1 具（含SIM 卡1 枚，因該門號為遠傳
    電信股份有限公司公司所提供，而該公司於出租行動電話門
    號予消費者使用時，即同時附帶提供SIM 卡給消費者作為門
    號使用之介面，在接受消費者申辦門號並將該門號開通上線
    時，即將SIM 卡之所有權移轉予消費者，可認被告已同時取
    得該門號SIM 之所有權，是應併就該門號之SIM 卡加以沒收
    ，本院卷第174 頁遠傳電信股份有限公司第00000000000 函
    參照），係被告販賣甲基安非他命所用之物，由被告以周玉
    花名義申請，屬被告所有，業據被告供明在卷（參本院卷第
    188 頁），復有遠傳電信股份有限公司客戶資料可佐（見本
    院卷第49至50頁），應依毒品危害防制條例第19條第1 項之
    規定沒收之。再被告6 次販賣甲基安非他命之所得，丁○○
    、甲○○夫婦各累計交付12,000元、6,000 元，此據被告於
    審理時供承無訛（見本院卷第189 、193 頁），共得18,000
    元，屬被告犯罪所得之財物，亦依同條例第19條第1 項規定
    沒收之，如全部或一部不能沒收時，以其財產抵償之。至扣
    案之殘有甲基安非他命之殘渣袋2 個、吸食器3 組、空夾鏈
    袋1 包（共計23個），業經本院95年度簡字第2045號被告施
    用毒品案件宣告沒收銷燬或沒收，有上開判決附卷可參（見
    偵卷第118 頁），且被告辯稱上開殘渣袋係自己向丙○○購
    買甲基安非他命施用所留存，上開吸食組係供自己施用甲基
    安非他命所用之物，上開空夾鏈袋1 包係其女友李珧分裝藥
    品或飾品所用之物，其為丁○○等人向丙○○購買毒品時，
    丙○○即分裝完成，無需其分裝甲基安非他命交付丁○○等
    人等語（見本院卷第188 頁），核與證人丙○○所證：被告
    會向伊購買毒品供自己施用，如係被告朋友要購買毒品，伊
    會摳出一些另外交給被告施用乙節相符（見本院卷第125 頁
    ），是上開殘渣袋尚難排除係被告自己向丙○○購買甲基安
    非他命施用所留之可能性，上開吸食器係供施用毒品之用，
    而與被告販賣毒品之犯行無涉，另夾鏈袋1 包經送驗結果，
    並無甲基安非他命陽性反應，已如前述，且查無證據足證與
    被告販賣毒品之犯行有關，因此，該等物品既與被告本件販
    賣甲基安非他命之犯行無涉，爰不併為沒收之諭知，附此敘
    明。
據上論斷，應依刑事訴訟法第299 條第1 項前段，毒品危害防制
條例第4 條第2 項、第8 條第2 項、第19條第1 項，刑法第2 條
第1 項前段、第11條、第47條第1 項，修正前刑法第51條第5 款
，刪除前刑法第56條，判決如主文。
本案經檢察官乙○○到庭執行職務。
中　　華　　民　　國　　96　　年　　4 　　月　　25　　日
                  刑事第十三庭審判長  法　官  高思大
                                      法  官  葉啟洲
                                      法  官  方錦源
以上正本證明與原本無異。
如不服本判決，應於送達後10日內，向本院提出上訴狀。
中　　華　　民　　國　　96　　年　　4 　　月　　25　　日
                                      書記官  鄧思辰
附錄論罪法條：
毒品危害防制條例第4 條第2 項
製造、運輸、販賣第二級毒品者，處無期徒刑或7 年以上有期徒
刑，得併科新台幣700 萬元以下罰金。
毒品危害防制條例第8 條第2 項
轉讓第二級毒品者，處6 月以上5 年以下有期徒刑，得併科新台
幣70萬元以下罰金。
